【裁判字號】    92,交聲,1477
【裁判日期】    921215
【裁判案由】    違反道路交通管理處罰條例聲明異議
【裁判全文】
臺灣臺北地方法院交通事件裁定                  九十二年度交聲字第一四七七號
    異  議  人
    即受處分人  甲○○
右列異議人即受處分人因違反道路交通管理處罰條例案件，對於台北市交通事件裁決
所中華民國九十二年十一月二十一日所為之處分（原處分案號：北市裁三字第裁二二
─ＺＦ0000000號），聲明異議，本院裁定如左：
    主  文
異議駁回。
    理  由
一、按汽車行駛於高速公路，而不遵管制之規定者，處新臺幣（下同）三千元以上六
    千元以下罰鍰，並記違規點數一點。道路交通管理處罰條例第三十三條第一項、
    第六十三條第一項第一款分別定有明文。又逕行舉發違反道路交通管理事件，經
    汽車所有人依通知單之應到案日期到案，並告知違規駕駛人姓名、
    號及住址者，處罰機關應即另行通知違規駕駛人到案依法處理。亦有違反道路交
    通管理事件統一裁罰基準及處理細則第二十四條前段可資參照。
二、本件異議人即受處分人甲○○於民國九十二年九月九日上午十時四十分許，駕駛
    彭金秀所有車牌號碼五Ｅ─七○一六號自用小客車，沿國道三號高速公路南下行
    駛，途經該路段最高速限一百十公里之南向九十七公里處，經雷達測速照相儀測
    得時速一百二十二公里，超速十二公里。內政部警政署國道公路警察局第六警察
    隊員警張櫻桃以前揭自用小客車違反前揭道路交通管理處罰條例第三十三條第一
    項規定，逕行掣單舉發，嗣受處分人於舉發通知單上所載之應到案日期前，向原
    處分機關提出申訴，並自承為汽車駕駛人。原處分機關經函請舉發單位調查結果
    ，因認受處分人確有上開違規行為，原處分機關乃依道路交通管理處罰條例第三
    十三條第一項、第六十三條第一項第一款、第八十五條第二項暨違反道路交通管
    理事件統一裁罰基準及處理細則第四十四條第一項、違反道路交通管理事件統一
    裁罰基準表等規定，於九十二年十一月二十一日裁處受處分人罰鍰三千元，並記
    違規點數一點。有內政部警政署國道公路警察局舉發違反道路交通管理事件通知
    單（公警局交字第ＺＦ0000000號）、採證照片、交通違規案件申訴書、
    內政部警政署國道公路警察局第六警察隊九十二年十一月六日公警國六交訴字第
    ○九二○○○五三六一號書函、台北市交通事件裁決所九十二年十一月十四日北
    市裁四字第○九二四四四○四四○○號書函、台北市交通事件裁決所違反道路交
    通管理事件裁決書（北市裁三字第裁二二─ＺＦ0000000號）、台北市交
    通事件裁決所送達證書等件在卷可稽。
三、受處分人並不否認於右揭時地駕駛上開自用小客車之事實，然矢口否認有何超速
    違規情事，辯稱：舉發單位所附之採證相片右下角漆黑，應與天候無關，亦非相
    機不良所致，否則當天所有照片均應有此問題，又有同車證人可證明當時左前方
    另有他車行駛，照片顯然有意遮蓋他車或其他未知事實，導致無法判定何車違規
    ，恐影響相片之可信度云云。
四、經查：
(一)、受處分人於右揭時間，駕駛所有上開自用小客車，行經最高時速限制一百十公里
    之國道三號高速公路南向九十七公里處，行車時速達一百二十二公里，經內政部
    警政署國道公路警察局第六警察隊員警利用電腦雷達自動照相測速器鎖定照相採
    證一情，有卷附現場科學採證照片一幀所示：「Ｅ○○○＋一二二＝一二二」、
    「一○四○」「九二○九○九」之測速紀錄可稽。該電腦雷達自動照相測速器，
    業經經濟部標準檢驗局檢驗合格在案，另有內政部警政署國道公路警察局第六警
    察隊九十二年十一月六日公警國六交訴字第○九二○○○五三六一號書函足憑，
    堪認屬實。至採證照片右下角漆黑，乃照相器材及沖洗之問題，與超速與否無關
    ，本件超速採證照片鎖定拍攝之違規車輛，既係受處分人所駕駛上開自用小客車
    ，違規超速行駛者，自為受處分人所駕駛之上開汽車無訛。與左前方有無其他汽
    車，或行駛左前方汽車是否違規毫無干涉。受處分人質疑左前方應有他車行駛，
    辯稱採證照片無法判別係何汽車超速云云，難認有理。其違規超速行駛之事證，
    甚是明確。
(二)、按值勤之公路警察，發現汽車駕駛人違反交通管理事件，遇有超過規定速度行駛
    ，當場不能或不宜攔截掣單舉發者，得逕行舉發。高速公路交通管制規則第二十
    六條第二項第一款定有明文。本件舉發員警對於受處分人上開超速行駛之違規事
    實，經利用科學儀器即電腦雷達自動照相測速器採證拍照後，已依規定逕行舉發
    ，並寄發違規通知單，其逕行舉發之行政行為，並無不當。
五、綜上，受處分人既有前揭駕駛自用小客車超速行駛之違規行為，原處分機關依道
    路交通管理處罰條例第三十三條第一項、第六十三條第一項第一款、違反道路交
    通管理事件統一裁罰基準及處理細則第四十四條第一項暨違反道路交通管理事件
    統一裁罰基準表等規定，對其裁處罰鍰三千元，並記違規點數一點，尚無違誤。
    受處分人猶執前詞，指摘原處分不當，為無理由，應予駁回。
據上論斷，應依道路交通案件處理辦法第十九條，裁定如主文。
中    華    民    國      九十二      年      十二     月     十五      日
                                      臺灣臺北地方法院交通法庭
                                          法  官  吳  秋  宏
右正本證明與原本無異。
如不服本裁定，應於送達後五日內，向本院提出抗告狀。
                                          書記官  林  碧  華
中    華    民    國      九十二      年      十二     月     十五      日


司法院資訊處製作；財團法人民間司法改革基金會備份。
